# 请问孙子公司收购母公司的部分资产负债是否属于企业合并？

提问人：smintlee 时间：2010-10-16 22:07:31
如果C公司收购的A公司资产、负债构成业务，则对C公司这一会计主体而言，该项收购应当构成同一控制下的业务合并。

回答人：chenyiwei
如果C公司收购的A公司资产、负债构成业务，则对C公司这一会计主体而言，该项收购应当构成同一控制下的业务合并。